【裁判字號】    98,審易,1828
【裁判日期】    981123
【裁判案由】    竊盜
【裁判全文】
臺灣士林地方法院刑事判決            98年度審易字第1828號
公  訴  人  臺灣士林地方法院檢察署檢察官
被      告  丙○○
上列被告因竊盜案件，經檢察官提起公訴（98年度偵字第2657號
、第11277 號），被告於準備程序中就被訴事實為有罪之陳述，
經本院裁定改依簡式審判程序審理，並判決如下：
    主  文
丙○○犯攜帶兇器毀壞門扇竊盜罪，累犯，處有期徒刑柒月；又
犯竊盜罪，累犯，處有期徒刑陸月，應執行有期徒刑年拾月。
    事  實
一、丙○○前因竊盜案件，經臺灣板橋地方法院以94年度易緝字
    第160 號判決判處有期徒刑10月確定，嗣經同法院以96年度
    聲減字第2220號裁定減為有期徒刑5 月確定，於民國96年11
    月14日縮刑期滿執行完畢。詎仍不知悔改，竟意圖為自己不
    法之所有，而基於竊盜之犯意，為如下之犯行：
(一)、先於97年6 月27日某時許，在臺北市○○區○○街399 號14
    樓甲○○住處，以手持客觀上可供兇器使用之鉗子夾住上址
    大門門鎖強力旋轉之方式，破壞該處大門門鎖後，侵入屋內
    （侵入住宅部分未據告訴）竊取甲○○所有之手錶3 只、手
    環1 個、電動玩具1 組及液晶螢幕1 臺（總價值約新臺幣【
    下同】10萬元）得手。嗣因甲○○返回住處發覺遭竊而報警
    處理，經警於上址臥室內之鐵盒上採得可疑指紋2 枚送鑑驗
    後，證實該2 枚指紋與檔存丙○○指紋相符，乃循線查悉上
    情；
(二)、又於98年4 月29日某時許，在臺北市○○區○○路1 段1 巷
    9 弄7 號3 樓乙○○住處，以手持掃把柄勾開門鎖之方式，
    侵入屋內（侵入住宅部分未據告訴）竊取乙○○所有之手錶
    1 只、戒指10個、海軍勳章3 枚及洋酒2 罐（總價值約5 萬
    元）得手，旋即變現花用。嗣因乙○○於同日18時30分許返
    回住處發覺遭竊，報警處理，經警於上址臥室內採獲煙蒂1
    支送鑑驗後，證實煙蒂上採得之DNA-STR 型別與丙○○之DN
    A-STR 型別相符，始循線偵悉上情。
二、案經臺北市政府警察局南港、內湖分局報告臺灣士林地方法
    院檢察署檢察官偵查起訴。
    理  由
一、前揭犯罪事實，均業據被告丙○○於本院準備程序及審理時
    供認不諱（參見本院卷第39頁、第41頁至第42頁），犯罪事
    實一之(一)部分，核與證人即被害人甲○○於警詢時及偵查中
    證述其所有之手錶、手環、電動玩具及液晶螢幕等物遭竊情
    節相符（參見臺灣士林地方法院檢察署98年度偵字第2657號
    卷第5 頁至第6 頁），復有內政部警政署刑事警察局97年7
    月11日刑紋字第0970102942號鑑驗書1 紙及現場照片50張在
    卷可稽（參見同上第2657號偵卷第23頁至第48頁）；犯罪事
    實一之(二)部分，核與證人即被害人乙○○於警詢時及偵查中
    證述其所有之手錶、戒指、海軍勳章及洋酒等物遭竊情節相
    符（參見臺灣士林地方法院檢察署98年度偵字第11277 號卷
    第3 頁至第5 頁，同上第2657號偵卷第84頁至第85頁），復
    有臺北市政府警察局98年5 月11日北市警內鑑政字第098042
    903 號鑑驗書1 紙附卷可佐（參見同上第11277 號偵卷第10
    頁至第11頁），足認被告自白與事實相符。是本件事證明確
    ，被告犯行洵堪認定，應依法論科。
二、按刑法第321 條第1 項第3 款之攜帶兇器竊盜罪，係以行為
    人攜帶兇器竊盜為其加重條件，此所謂兇器，其種類並無限
    制，凡客觀上足對人之生命、身體、安全構成威脅，具有危
    險性之兇器均屬之，且祇須行竊時攜帶此種具有危險性之兇
    器為已足，並不以攜帶之初有行兇之意圖為必要，此有最高
    法院79年度臺上字第5253號判例意旨可資參照。查被告丙○○於被害人甲○○住處行竊時所使用之鉗子固未扣案，惟依
    現場照片所示，本案犯罪現場即甲○○住處之大門門鎖，為
    金屬材質所製，且從該工具可將大門門鎖扭壓變形並破壞等
    情觀之，堪認係質地堅硬之金屬材質工具，依照一般社會通
    念，如持以行兇，自足以對人之生命、身體產生危害，而屬
    「兇器」無訛。次按所毀壞之門鎖，如係鑲於鐵門之上，該
    鎖即構成門之一部，則對門鎖加以毀壞，自屬「毀壞門扇」
    （最高法院83年度臺上字第3856號判決意旨參照）。核被告
    就犯罪事實一之(一)所為，係犯刑法第321 條第1 項第2 款、
    第3 款之攜帶兇器毀壞門扇竊盜罪。公訴意旨雖認被告僅係
    犯刑法第321 條第1 項第2 款之毀壞門扇竊盜罪，惟被告係
    以修理機車之鉗子破壞門鎖入內行竊乙情，業經被告於本院
    審理時供承在卷，並當庭繪有行竊所用之鉗子樣式圖存卷可
    考（參見本院卷第42頁、第63頁），且自卷附之現場照片觀
    之，該金屬材質之門鎖上顯有遭金屬夾過之凹痕，亦據認定
    如前，是公訴人所認被告僅涉犯刑法第321 條第1 項第2 款
    之毀壞門扇竊盜罪容有誤會，惟本院所認定之犯罪事實僅係
    加重條件事實之擴張，而於起訴犯罪基本事實相同，法條同
    一，自無庸變更起訴法條，併此敘明。另被告就犯罪事實一
    之(二)所為，係犯刑法第320 條第1 項之普通竊盜罪，公訴意
    旨雖認被告係犯刑法第321 條第1 項第1 款之夜間侵入住宅
    竊盜罪，惟被告於本院審理時迭次否認係於夜間侵入上址行
    竊，並陳稱：伊係早上前往被害人乙○○住處行竊，非夜間
    侵入等語（參見本院卷第42頁、第60頁），查被害人乙○○
    固係於98年4 月29日18時30分許，下班返家後見家中客廳凌
    亂，疑有遭他人入侵竊盜之情而報警處理，有被害人乙○○
    之警詢筆錄1份在卷可稽，此外，案發地點所在之臺北地區
    當日日沒時刻為18時23分，亦有交通部中央氣象局中華民國
    98年11月6 日中象參字第0980013099號函附卷可考（參見本
    院卷第48頁），惟並無積極證據證明被告係於上揭18時23分
    後至18時30分前之夜間侵入上址住處行竊，自無從以被害人
    係於18時30分許之夜間發現住處遭竊為由，遽認被告涉犯夜
    間侵入住宅竊盜罪。是公訴意旨此部分所認尚有誤會，惟其
    基本社會事實既屬同一，爰依刑事訴訟法第300 條變更起訴
    法條為刑法第320 條第1 項，併此指明。又被告所犯上開2
    罪，犯意個別，行為互殊，罪名不同，應予分論併罰。被告
    有事實欄所載犯罪科刑執行情形，有臺灣高等法院被告前案
    紀錄表附卷可參，其於前案有期徒刑執行完畢後，5 年以內
    故意再犯本案有期徒刑以上之罪，均為累犯，應依刑法第47
    條第1 項規定加重其刑。爰審酌被告曾因多次竊盜案件經法
    院判處罪刑確定，復又觸犯本件犯行，品行不佳，對被害人
    造成損害程度，犯後坦承犯行，態度良好，兼衡被告犯罪之
    動機、目的、手段，及其智識程度、家庭經濟狀況等一切情
    狀，認公訴人各求處有期徒刑10月、6 月，應執行有期徒刑
    1 年2 月，容有過重，分別量處如主文所示之刑，並定其應
    執行之刑。又被告持以行竊之鉗子，因未扣案，為免將來執
    行困難，故不予宣告沒收，併此指明。
三、公訴人雖以被告前有多次竊盜前科，仍不知警惕，竟再為本
    件竊盜犯行等情，請求依竊盜犯贓物犯保安處分條例第3 條
    第1 項規定，諭知於刑之執行前，令入勞動場所強制工作，
    以資矯治。惟查：被告除本案竊盜犯行外，固尚有多次竊盜
    前科，惟本案竊盜犯行之犯罪手法單純，犯罪情節尚非重大
    ，且被告於犯罪後亦坦承犯行不諱，尚知悔悟，是依比例原
    則，綜核其所表現之危險性及對其未來之期待性等情以觀，
    本院因認所宣告如主文所示之刑，與被告犯行之處罰已屬相
    當；此外，被告前所犯竊盜案件，現仍在執行中，加上本件
    之刑罰，能否遽認其不具刑罰之適應性，非無斟酌之餘地，
    是本院認尚無另宣告於刑前強制工作以預防矯治其社會危險
    性之必要，爰不併為被告於刑之執行前令入勞動場所強制工
    作之諭知，附此敘明。
據上論斷，應依刑事訴訟法第299 條第1 項前段、第273 條之1
第1 項、第300 條，刑法第320 條第1 項、第321 條第1 項第2
款、第3 款、第47條第1 項、第51條第5 款，刑法施行法第1 條
之1 第1 項、第2 項前段，判決如主文。
本案經檢察官曾勁元到庭執行職務。
中    華    民    國    98    年   11     月    23    日
                  臺灣士林地方法院刑事第一庭
                          法  官  洪英花
以上正本證明與原本無異。
如不服本判決應於收受判決後10日內向本院提出上訴書狀，並應
應敘述具體理由。其未敘述上訴理由者，應於上訴期間屆滿後20
日內向本院補提理由書(均須按他造當事人之人數附繕本)「切勿
逕送上級法院」。
                           書記官  趙彩彤
中    華    民    國    98    年   11     月    23    日
附錄論罪科刑法條全文：
刑法第320 條第1 項
意圖為自己或第三人不法之所有，而竊取他人之動產者，為竊盜
罪，處五年以下有期徒刑、拘役或五百元以下罰金。
刑法第321 條
犯竊盜罪而有左列情形之一者，處6 月以上、5 年以下有期徒刑
：
一、於夜間侵入住宅或有人居住之建築物、船艦或隱匿其內而犯
    之者。
二、毀越門扇、牆垣或其他安全設備而犯之者。
三、攜帶兇器而犯之者。
四、結夥三人以上而犯之者。
五、乘火災、水災或其他災害之際而犯之者。
六、在車站或埠頭而犯之者。
前項之未遂犯罰之。


司法院資訊處製作；財團法人民間司法改革基金會備份。
